【裁判字號】    99,易,1566
【裁判日期】    990803
【裁判案由】    竊盜
【裁判全文】
臺灣高雄地方法院刑事判決              99年度易字第1566號
公  訴  人  臺灣高雄地方法院檢察署檢察官
被      告  甲○○
上列被告因竊盜案件，經檢察官提起公訴（99年度偵字第24039
號），被告於本院準備程序中為有罪之陳述，經本院裁定依簡式
審判程序審理，判決如下：
    主  文
甲○○犯攜帶兇器竊盜罪，累犯，處有期徒刑捌月。
    事  實
一、甲○○前於民國97年間因竊盜案件，經本院以97年度審簡字
    第2778號判決判處有期徒刑4 月確定，嗣又因竊盜案件，再
    經本院以98年度審簡字第1796號判決判處有期徒刑5 月確定
    ，上開2 案接續執行，甫於98年12月8 日縮刑期滿，翌日出
    監。詎不知悔改，於99年7 月20日上午10時20分許，竟意圖
    為自己不法之所有，攜帶其所有客觀上足供兇器使用之T 型
    扳手1 支，於行經高雄縣鳳山市○○路與善士街（起訴書誤
    載為善市街○○○路口時，趁乙○○在上址購物疏未注意之
    際，徒手扳開乙○○所騎乘停放在該處之車牌號碼MXX-450
    號機車坐墊，並竊取乙○○放置於置物箱內之皮包1 個〔內
    有新臺幣（下同）1 萬9,400 元、聯邦銀行信用卡、郵局提
    款卡及健保卡各1 張、身分證2 張〕。得手後旋即乘坐由姓
    名年籍不詳自稱「吳政憲」之成年男子騎乘車牌號碼不詳之
    機車後座欲離開現場，惟經在上址擺攤之攤販吳東擁發現將
    甲○○從機車上拉下並報警處理，而上開自稱「吳政憲」成
    年男子所騎乘之機車，則趁機逃逸。
二、案經乙○○訴由高雄縣政府警察局鳳山分局報告臺灣高雄地
    方法院檢察署檢察官偵查起訴。
    理  由
一、按本件被告甲○○所犯係死刑、無期徒刑、最輕本刑為3 年
    以上有期徒刑以外之罪，其於準備程序就前揭被訴事實為有
    罪之陳述，經告知簡式審判程序之旨，並聽取其與公訴人之
    意見後，本院認無不得或不宜改依簡式審判程序進行之處，
    爰依刑事訴訟法第273 條之1 第1 項、第284 條之1 ，裁定
    本件進行簡式審判程序，合先敘明。
二、上揭事實，業據被告於警詢、偵訊及本院審理時均坦承不諱
    ，核與證人即被害人乙○○、證人吳東擁於警詢時證述之情
    節相符，復有高雄縣政府警察局鳳山分局搜索、扣押筆錄、
    扣押物品目錄表、贓物認領保管單各1 紙及現場照片7 張等
    證據附卷可稽（偵卷第11頁至第19頁），足認被告任意性之
    自白與事實相符，本件事證明確，被告犯行堪予認定，應予
    依法論科。
三、按刑法第321 條第1 項第3 款之攜帶兇器竊盜罪，係以行為
    人攜帶兇器竊盜為其加重條件，此所謂兇器，其種類並無限
    制，凡客觀上足對人之生命、身體安全構成威脅，具有危險
    性之兇器均屬之，且祇須行竊時攜帶此種具有危險性之兇器
    為已足，並不以攜帶之初有行兇之意圖為必要（最高法院79
    年臺上字第5253號判例意旨參照）。查上開犯罪事實被告雖
    以徒手扳開被害人機車之坐墊並竊取被害人之皮包，惟被告
    行竊之時係將T 型扳手攜帶於身上，業經被告供承屬實（本
    院卷第30頁），而該T 型扳手雖未扣案，惟由拍攝之照片可
    知（偵卷第18頁），該扳手前端為金屬長條狀，後端為類似
    塑膠物之握把，質地應屬堅硬，客觀上自足以對人之生命、
    身體安全構成威脅，應屬兇器無訛。是依上開判例意旨，被
    告犯行，核與攜帶兇器竊盜之構成要件相當。故核被告所為
    ，係犯刑法第321 條第1 項第3 款之攜帶兇器竊盜罪。又被
    告雖於行竊得手後搭乘自稱「吳政憲」成年男子騎乘之機車
    欲離開現場，惟被告供承係1 人犯案（偵卷第6 頁），且遍
    查卷內亦無其他證據足資證明被告與該名「吳政憲」成年男
    子有犯意聯絡及行為分擔，自難認定有共同正犯之情形。被
    告前經事實欄所示徒刑之宣告及執行完畢等情，有臺灣高等
    法院被告前案紀錄表1 份在卷可稽，被告於徒刑執行完畢後
    ，5 年以內故意再犯本案有期徒刑以上之加重竊盜罪，為累
    犯，應依刑法第47條第1 項規定加重其刑。爰審酌被告正值
    青壯，竟不思以正當勞力換取金錢，僅因缺錢花用即攜帶客
    觀上足認為兇器之T 型扳手1 支，並趁他人疏未防範之際，
    扳開機車坐墊置物箱而竊取財物，嚴重影響被害人之財產所
    有權，且有多次竊盜之犯行，素行不佳，惟念及犯後坦承犯
    行、態度尚可，且被害人業已領回失竊物品，犯罪所生危害
    並非無以回復，並兼衡被告犯罪動機、目的等一切情狀，量
    處如主文所示之刑，以資懲儆。至被告行竊時所攜帶之T 型
    扳手子1 支，為被告所有，業經被告自承在案（本院卷第30
    頁），因該T 型扳手未予扣案，為免將來執行之困難，爰不
    予宣告沒收，附此敘明。
據上論斷，應依刑事訴訟法第273 條之1 第1 項、第284 條之1
、第299 條第1 項前段，刑法第321 條第1 項第3 款、第47條第
1 項，判決如主文。
本案經檢察官黃子宜到庭執行職務。
中    華    民    國    99    年    8     月    3     日
                       刑事第十二庭  法  官  林勳煜
以上正本證明與原本無異。
如不服本判決應於收受送達後10日內向本院提出上訴書狀，並應
敘述具體理由；如未敘述上訴理由者，應於上訴期間屆滿後20日
內向本院補提理由書（均須按他造當事人之人數附繕本）「切勿
逕送上級法院」。
中    華    民    國    99    年    8     月    3     日
                                     書記官  莊正彬
附錄本判決論罪法條：
中華民國刑法第321條
犯竊盜罪而有左列情形之一者，處6 月以上、5 年以下有期徒刑
：
一、於夜間侵入住宅或有人居住之建築物、船艦或隱匿其內而犯
    之者。
二、毀越門扇、牆垣或其他安全設備而犯之者。
三、攜帶兇器而犯之者。
四、結夥三人以上而犯之者。
五、乘火災、水災或其他災害之際而犯之者。
六、在車站或埠頭而犯之者。
前項之未遂犯罰之。

司法院資訊處製作；財團法人民間司法改革基金會備份。
